臺灣板橋地方法院刑事判決　　　　　　　96年度訴字第1752號
公　訴　人　臺灣板橋地方法院檢察署檢察官
被　　　告　甲○○
　　　　　　　　　　（另案在臺灣雲林第二監獄執行中）
上列被告因違反毒品危害防制條例案件，經檢察官提起公訴（96
年度毒偵字第1992號）及移送併辦（臺灣板橋地方法院檢察署96
年度毒偵字第3202號），因被告於本院準備程序中為有罪之陳述
，本院告知被告簡式審判程序之旨，並聽取當事人之意見後，經
合議庭裁定由受命法官獨任進行簡式審判程序審理，判決如下：
    主  文
甲○○施用第一級毒品，累犯，處有期徒刑拾月，減為有期徒刑
伍月，如易科罰金，以新臺幣壹仟元折算壹日。
    事  實
一、甲○○前因違反懲治盜匪條例、恐嚇等案件，經臺灣高等法
    院於民國八十四年十一月二十九日以八十四年度上更二字第
    二五五號刑事判決判處應執行有期徒刑八年六月，於八十五
    年一月三日判決確定，並於八十八年八月九日因縮短刑期假
    釋出監，付保護管束，嗣於九十二年六月十二日保護管束期
    滿視為執行完畢。另因竊盜案件，經本院於九十三年八月十
    一日以九十三年度易字第五六一號刑事判決判處有期徒刑十
    月，於九十三年九月十七日判決確定，嗣於九十四年十一月
    二十日縮刑期滿執行完畢（致使本件構成累犯）。又因施用
    毒品案件，經本院以九十三年度毒聲字第三五三一號裁定送
    觀察、勒戒後，認有繼續施用毒品之傾向，復經本院以九十
    三年度毒聲字第九八五號裁定令入戒治處所施以強制戒治一
    年，於九十四年一月二十一日因無繼續戒治之必要而釋放出
    所，並由臺灣板橋地方法院檢察署檢察官於九十四年三月八
    日以九十四年度戒毒偵字第八○號為不起訴處分確定。詎其
    仍不知悔改，竟於上開強制戒治執行完畢後五年內，復基於
    施用第一級毒品之犯意，於九十五年八月十三日上午某時在
    臺北縣新莊市友人住處（起訴書載為九十五年八月十四日上
    午十時許為警採尿回溯前二十六小時內之某時），以將海洛
    因摻入香菸內點燃後吸食之方式，施用第一級毒品海洛因一
    次，嗣於同年月十四日凌晨二時三十分許，在臺北縣新莊市
    ○○路○段二二○號，因另涉竊盜案而為警查獲，復經採集
    其尿液送驗而查悉上情。
二、案經臺北縣政府警察局新莊分局報告臺灣板橋地方法院檢察
    署檢察官偵查起訴暨併案，因甲○○於本院準備程序中為有
    罪之陳述，經本院合議庭裁定以簡式審判程序審理。
    理  由
一、訊據被告甲○○對於前揭犯罪事實均坦承不諱，經查：
（一）被告經警採尿送台灣檢驗科技股份有限公司，以EIA 酵素
      免疫分析法篩檢、GC/MS 氣相層析質譜儀分析法確認檢驗
      結果，呈嗎啡陽性反應，有該公司九十五年八月三十日出
      具之濫用藥物尿液檢驗報告、尿液代碼對照表各一紙在卷
      可參（九十五年度毒偵字第八三九一號偵查卷第六、七頁
      ）。
（二）被告前因施用毒品案件，經本院以九十三年度毒聲字第三
      五三一號裁定送觀察、勒戒後，認有繼續施用毒品之傾向
      ，復經本院以九十三年度毒聲字第九八五號裁定令入戒治
      處所施以強制戒治一年，於九十四年一月二十一日因無繼
      續戒治之必要而釋放出所，並由臺灣板橋地方法院檢察署
      檢察官於九十四年三月八日以九十四年度戒毒偵字第八○
      號為不起訴處分確定，有臺灣高等法院被告前案紀錄表在
      卷可按。其於前次強制戒治執行完畢後五年內，再犯本件
      施用第一級毒品海洛因之事實，堪以認定。本件事證明確
      ，被告犯行洵堪認定，應予依法論科。
二、按海洛因屬毒品危害防制條例第二條第二項第一款所規定之
    第一級毒品，核被告施用海洛因之行為，係犯毒品危害防制
    條例第十條第一項之施用第一級毒品罪。其持有毒品之低度
    行為，應為施用毒品之高度行為所吸收，均不另論罪。又被
    告前因違反懲治盜匪條例、恐嚇等案件，經臺灣高等法院於
    八十四年十一月二十九日以八十四年度上更二字第二五五號
    刑事判決判處應執行有期徒刑八年六月，於八十五年一月三
    日判決確定，並於八十八年八月九日因縮短刑期假釋出監付
    保護管束，嗣於九十二年六月十二日保護管束期滿視為執行
    完畢。另因竊盜案件，經本院於九十三年八月十一日以九十
    三年度易字第五六一號刑事判決判處有期徒刑十月，於九十
    三年九月十七日判決確定，嗣於九十四年十一月二十日縮刑
    期滿執行完畢，此有臺灣高等法院被告前案紀錄表一份在卷
    可憑，其受有期徒刑之執行完畢後，五年以內故意再犯本件
    有期徒刑以上之罪，為累犯，應依刑法第四十七條第一項之
    規定加重其刑。本院審酌被告施用毒品，足以戕害其身心，
    滋生其他犯罪，惡化治安，嚴重損及公益，且被告前因施用
    毒品行為，業經強制戒治執行完畢，仍未戒斷其施用毒品之
    惡習，竟再為本件施用毒品犯行，顯見其不思悔改，及其犯
    後坦承犯行，而其施用毒品行為於本質上係屬自我戕害行為
    ，反社會性之程度應屬較低，及其犯後坦承犯行，態度尚稱
    良好等一切情狀，量處如主文所示之刑，以資懲儆。又被告
    前揭犯罪時間在中華民國九十六年四月二十四日以前，合於
    減刑條件，應依中華民國九十六年罪犯減刑條例第二條第一
    項第三款，減其刑期二分之一，並諭知易科罰金之折算標準
    。
三、另臺灣板橋地方法院檢察署檢察官九十六年度毒偵字第三二
    ○二號移送併辦部分，與本案起訴部分係屬同一事實，本院
    自得併予審理，附此敘明。
據上論斷，應依刑事訴訟法第二百七十三條之一第一項、第二百
九十九條第一項前段，毒品危害防制條例第十條第一項、第二十
三條第二項，刑法第十一條前段、第四十七條第一項、第四十一
條第一項前段，中華民國九十六年罪犯減刑條例第二條第一項第
三款、第七條、第九條，判決如主文。
本案經檢察官謝岳龍到庭執行職務。
中　　華　　民　　國　　96　　年　　11　　月　　23　　日
                  刑事第十五庭  法　官  劉安榕
上列正本證明與原本無異。
如不服本判決，應於判決送達後十日內敘明上訴理由，向本院提
出上訴狀（應附繕本），上訴於臺灣高等法院。
                                書記官  楊馥如
中　　華　　民　　國　　96　　年　　11　　月　　23　　日
附錄本案論罪科刑法條全文：
毒品危害防制條例第10條
施用第一級毒品者，處六月以上五年以下有期徒刑。
施用第二級毒品者，處三年以下有期徒刑。
